臺灣臺北地方法院交通事件裁定　　　　　　　　　九十三年度交聲字第一一三九號
　　異　議　人
　　即受處分人　甲○○
　　代　理　人　黃秋男
右列受處分人因違反道路交通管理處罰條例案件，對於臺北市交通事件裁決所民國九
十三年十一月二十四日所為之處分（原處分案號：北市裁三字第裁二二─一Ａ000
0000號）聲明異議，本院裁定如左：
    主  文
異議駁回。
    理  由
一、按禁止臨時停車線為紅色實線，用以指示禁止臨時停車路段，道路交通標誌標線
    號誌設置規則第一百六十九條第一項、第二項定有明文。次按道路交通安全規則
    第一百十一條第一項第二款規定「交岔路口、公共汽車招呼站十公尺內、消防栓
    、消防車出入口五公尺內不得臨時停車。」，同規則第一百十二條第一項第一款
    規定「禁止臨時車處所不得停車。」且設有禁止臨時停車標線處所不得臨時停車
    ，道路交通安全規則第一百十一條第一項第三款亦有明文。而汽車駕駛人停車時
    ，有在禁止臨時停車處所停車者，處新臺幣（下同）六百元以上一千二百元以下
    罰鍰，道路交通管理處罰條例第五十六條第一項第一款復有規定。
二、本件異議人即受處分人甲○○於九十三年十月一日上午九時十二分，停放其所有
    車牌號碼ＤＫ─五三九一號自用小客車，在臺北市○○路三○巷一五七弄與一二
    ○巷劃有禁止臨時停車紅色標線之交岔路口十公尺內，經臺北市停車管理處人員
    拍照採證後，以受處分人違反道路交通管理處罰條例第五十六條第一項第一款規
    定之行為逕行舉發。嗣受處分人雖於應到案日期前提出申訴，然經原處分機關函
    請舉發單位調查結果，仍認受處分人有前開違規行為，原處分機關乃依道路交通
    管理處罰條例第五十六條第一項第一款，於九十三年十一月二十四日裁處受處分
    人罰鍰九百元。
三、受處分人於聲明異議狀固坦承有在前揭時間，停放其所有之車牌號碼ＤＫ─五三
    九一號自用小客車在臺北市○○路三○巷一五七弄與一二○巷之巷口紅色實線標
    誌區之事實，惟辯稱：上揭車輛斯時停放之位置，僅三分之二在紅色實線標誌區
    ，三分之一非紅色實線區；且附近巷口皆有車輛停放，其他車輛或全部停放於紅
    色實線標誌上，或停放於斑馬線上，或突出路口阻擋行人行走且為長時間停放，
    然同時間附近區域違規停放之車輛皆未獲舉發違規停車，而異議人僅因搬家臨時
    停放不到三十分鐘竟經警舉發，舉發單位之行為有違行政行為非有正當理由不得
    差別待遇之規定，舉發不合理云云，並檢附永吉路一二○巷與三○巷一五七弄、
    一六七弄、一七七弄停放路口之車輛分佈位置圖為據。經查，受處分人於九十三
    年十月一日上午九時十二分，將其所有前揭車輛，停放在臺北市○○路三○巷一
    五七弄與一二○巷口之事實，業經受處分人自承在卷，並有採證照片一張附卷可
    稽，自堪認為實在；而自卷附之採證照片觀之，該汽車停放處所部分乃該巷口劃
    有禁止臨時停車之紅色實線範圍內，又依該車輛與該路口人行道斑馬線之相對位
    置，亦足判斷該車顯停放在交岔路口十公尺內，至為灼然。且道路交通安全規則
    第一百十一條第一項第二款規定所稱「交岔路口」，凡係供人車通行之道路相交
    處均屬之，並無車道、巷弄之分；又其與同條項第三款之規定，係分別就汽車臨
    時停車為不同之規定，故縱上開交岔路口十公尺內有部分未劃設禁止臨時停車之
    紅色實線，亦無礙本件受處分人確係違規。至受處分人另辯以該地尚有其他車輛
    停放卻未見受罰云云，然行政機關為行政行為，非有正當理由，不得為差別待遇
    ，固為行政程序法第五條所揭示之平等原則，亦為行政法上重要之一般法律原則
    ，惟主張平等原則之基礎事實應為合法，亦即，處分相對人不得要求行政機關為
    不法行政行為之平等，是縱該處偶有違規停車而未為警員所能立即知悉並舉發，
    亦非為受處分人可得據以免責之事由。綜上，本件受處分人上揭辯解，均無可採
    。其確於上揭時地，將其所有前揭汽車停放在交岔路口十公尺內並劃有紅色實線
    之禁止臨時停車處所之違規事實，洵堪認定。從而，原處分機關依違反道路交通
    管理處罰條例第五十六條第一項第一款、及道路交通管理事件統一裁罰基準表之
    規定，裁處受處分人罰鍰九百元，核無不當。本件聲明異議為無理由，應予駁回
    。
據上論斷，應依道路交通案件處理辦法第十九條，裁定如主文。
中　　　華　　　民　　　國　　九十三　　年　　 十二 　　月　　　十　　　日
                                臺灣臺北地方法院交通法庭
                                              法  官  王  幸  華
右正本證明與原本無異。
如不服本裁定，應於裁定送達後五日內向本院提出抗告狀。
                                              書記官  陳  泰  寧
中　　　華　　　民　　　國　　九十三　　年　　 十二 　　月　　 十四 　　日
